Inventaris van het archief van het Rijksinstituut voor Oorlogsdocumentatie (RIOD), 1933-1966
Nationaal Archief, Den Haag
- NAOORLOGS ARCHIEF 1945 t/m 1966, B
  - PROCESSEN BIJ DE BIJZONDERE GERECHTSHOVEN IN NEDERLAND PROCESSEN-VERBAAL EN VERHOREN VAN BE POLITIEKE RECHERCHE NEDERLAND VERHOREN VAN AMBTENAREN VAN HET RIJKSINSTITUUT VOOR OORLOGSDOCUMENTATIE (Rivodoc)., 42.
    - Proces tegen F.E. Müller: zitting van het bijzonder gerechtshof te Den Haag. 5 apr. 1946, Uitspraak. 15 apr. 1946; 910
    - Verantwoording vanhet beheer van Mr. Joan Müller door Mr. P.A.J. Jas.(Recherche), 1946; 911
    - Rapport i/z onderzoek van de politieke recherche te Den Haag naar Mussert. aug. 1945, Proces verbaal contra Mussert. (alles uit het strafdossier van Mussert)4 sept. 1945; 912
    - Verantwoording van Mussert voor de bijz. raad van cassatie (fotocopieën)., 1945; 913
    - Huwelijksakte A. Mussert met Witlam., 19 sept. 1917; 914
    - Proces verbaal contra A.P.H.C. Naumann en anderen door bureau opsporing oorlogsmisdrijven te Utrecht., 1948; 915
    - Gesprek van Rivodoc met Erich Naumann, 10 okt. 1950; 916
    - Verklaring van Dr. Ludwig F. Nolte i/z Räumung der Philipswerke Holland., 27 dec. 1945; 917
    - Rapport van de pol. recherche over dr. D.G. van Noordijkt copieën van oorlogs-correspondentie, 12 nov. 1945; 918
    - Processen-verbaal en rapporten van de politieke recherche i/z onderzoek naar J.W.Nuyen., 1946; 919
    - Verhoor van Eugen Ott door Rivodoc., 25 nov. 1947; 920
    - Ondervragingsrapport en kranteknipsel van L.Ph. J. Peeters door Rivodoc., 20 juni 1946; 921
    - Gesprek van Rivodoc met Dr. Hans Piesberger., 12 apr. 1949; 922
    - Proces verbaal i/z Oreste Pinto; verhoor Betje Wery door het bureau nationale veiligheid., 29 aug. 1945; 923
    - Proces tegen L.Poos. Zittingen van het Bijzonder gerechtshof te Den Haag., 27 t/m 30 sept. 1948; 924
    - Processen-verbaal van het buraeu opsporing oorlogsmisdrijven te Utrecht i/z verhoren van H. Pröbsting., 1947; 925
    - Processen verbaal van de procureur-fiscaal van het bijzonder gerechtshof contra Rauter. Eigenhandige verklaring van Rauter., 1946 en 1947; 926
    - Processtukken contra H.A. Rauter., 1948; 927
    - Verhoren van Rauter door Rivodoc nrs. 1 t/m 12., 23 jan. 1947 t/m 27 jan. 1949; 928
    - Procesverslagen Hans Rauter voor het Bijzonder Gerechtshof te Den Haag., 1-22-april 1948; 929; 4 delen
    - Zittingen van het bijzonder gerechtshof te Den Haag; ongecorrigeerde kladtekst en verslag opgenomen per Webster Wire Recorder., 1-22 april 1948; 930
    - Proces tegen H.A. Rauter; zittingen v an de bijzondere raad van cassatie, 18-20 okt. 1948; 12 jan., 14 febr. en 9 mrt. 1949; 931
    - Zittingen van de bijzondere Raad van cassatie contra H.A. Rauter. Ongecorrigeerde kladtekst., 20 en 22 okt. 1948; 932
    - Directoraat-generaal voor bijzondere rechtspleging, politieke recherche Amsterdam: processen verbaal i/z G.B.A. van Reedee.a., 1947; 933
    - Verhoor van Dr. Franz Riedweg door Rivodoc, 19 nov. 1947; 934
    - Gesprek met W.F.A. Ritterbusch door Rivodoc., 20 apr. 1949; 935
    - Proces-verbaal van de politieke recherche Amsterdam contra N.J. Ros., 1 juni 1945; 936
    - Rapport over J.W. de Ruiter (N.S.B.) door de politieke recherche., datumloos; 937
    - Copieën van correspondentie en proces verbaal over Cornelis Jozes van Rijst van het tribunaal voor het arrondissement Den Haag. Uitspraak, 7 okt 1946, 21 okt. 1946; 938
    - Proces-verbaal van de politieke recherche in Utrecht-oost over Wilhelm Salzmann., 6 dec. 1945; 939
    - Gesprek met Walter Schellenberg door Rivodoc., 18 okt. 1948; 940
    - Proces tegen Johannes Hendrik Schelte bij het Bijzonder Gerechtshof te Den Haag., 26- aug. 1948; 941
    - Proces verbaal van de politieke recherche Den Haag- i/z verklaring van Mr. J.J. Schrieke., 26 okt. 1945; 942
    - Bericht over Karl O. Segger; 14 okt 1946, Proces verbaal van Karl O. Segger door de politieke recherche te Den Haag. 25 jan. 1947; [1946, 1947]; 943
    - Processen verbaal van de politieke recherche te Baarn i/z Hermann Seifert. 2, 18, 30 juni 1945, Memorandum i/z Hermann Seifert.; mei 1947; 944
    - Zitting van het bijzonder gerechtshof te Amsterdam contra Her. Sellmer., 23 maart 1949; 945
    - Rechtszitting contra Prof G.A.S. Snijder. 19 apr. 1947, Afschrift van: Gesprekken met Seys-Inquart, rapport door Snijder. mrt. 1947; 946
    - Zittingen van het Bijzonder Gerechtshof te Amsterdam contra G.A.S. Snijder., 19, 20 april 1949; 947
    - Rapporten door G.A.S. Snijder: De rijksgedachte; "Het Führer-principe"., zomer 1947; 948
    - Proces verbaal contra M. Sommer van de politieke recherche te Amsterdam. 7 febr. 1948, Brief i/z het boedelbeheer van Sommer. 17 dec. 1945; Processen verbaal van getuigen e.a. i/z Somner. 1945 t/m 1946; [1945-1948]; 949
    - Processen verbaal van de politieke recherche in Utrecht-oost contra Johannes Pieter Spruit; 27 dec. 1945, copieën van oorlogse correspondentie. 8 febr. 1946; [1945, 1946]; 950
    - Proces verbaal inzake de arrestatie van H.H.A.J. Stahlberg door de politieke recherche te Hilversum., 21 juni 1946; 951
    - Proces-verbaal i/z een zitting van het bijzonder Gerechtshof te Amsterdam contra Heinrich Max Stein., 30 dec. 1946; 952
    - Fotocopieën van een proces-verbaal van nader onderzoek i/z R.P. Sijbesma door de politieke recherche te Drachten., 13 juni 1946; 953
    - Verhoor van E. von Thadden door Rivodoc, 5 dec. 1947; 954
    - Aanvullend proces-verbaal van Jacob Jan Valkenburg door de politieke recherche te Leiden. 7 juni 1947, Proces verbaal van een verhoor.; 29 okt. 1947; 955
    - Proces verbaal i/z verhoor van F.A.P.M. van der Veen door de politieke recherche te Nijmegen. 25 mrt. 1947, Proces verbaal over inbeslagname van documentatiemateriaal van Van der Veen.; 3 apr. 1948; 956
    - Fotocopiëen van correspondentie, rapport, en een kranteknipsel i/z Ir. R.A. Verwey., 957
    - Stukken omtrent het beleid van Ir. R.A. Verwey in de bezetting (kantonrechter Amsterdam: commissie Cleveringa), 1945 t/m 1947; 958
    - Proces verbaal van een openbare rechtszitting van het bijzonder gerechtshof te Amsterdam contra A.F. en C.F. de Vilder., 18 mrt. 1946; 959
    - Proces verbaal van een zitting van het bijzonder gerechtshof te Amsterdam contra F.W. van Vloten., 29 sept. 1947; 960
    - Gesprek met dr. Heinrich Vogler door Rivodoc., 13 apr. 1949; 961
    - Documentatie Antenius van der Waals. Afschrift van een schrijven van van der Waals uit de strafgevangenis te Rotterdam inzake het "England Spiel"., 962
    - Proceszittingen contra Antenius van der Waals door het bijzonder gerechtshof te Den Haag, kamer Rotterdam., 16 t/m 23 apr. 1948; 963
    - Proces-verbaal van de politieke recherche contra. Tj. van der Weide; copieën van correspondentie tijdens de oorlog van T j. van der Weide. Proces-verbaal van zitting van het Bijzonder Gerechtshof te Amsterdam, vijfde kamer, contra Tj. van der Weide., 25 febr. 1946, 23 sept. 1946; 964
    - Documentatie J.J.Weissmann. Brieven i/z Antragen vor Ausreidebewilligung., sept./nov. 1942; 965
    - Documentatie Jan. J. Weissmann. Fotocopie van een brief., 31 okt. 1942; 966
    - Zittingen van het bijzonder gerechtshof te Amsterdam contra H.J. Woudenberg., 2,13 dec. 1948; 967
    - Zitting van de bijzondere raad van cassatie contra H.J.Woudenberg., 30 nov. 1949; 968
    - Zitting van de bijzondere raad van cassatie contra H. Westra., 16 dec. 1946; 969
    - Gesprekken van Rivodoc met Dr. Friedrich Wimmer., 28, 29 aug. 1947; 970
    - Verhoren van Dr, F. Wimmer nrs. 1 t/m 3 door Rivodoc., 1947; 971
    - Documentatie Woerman. Fotocopieën van correpondentie, 972
    - Ongecorrigeerde copie van zittingen van het bijzonder gerechtshof te Den Haag kamer Rotterdam contra H.J. Wölk., 10, 11 juni 1949; 973
    - Gecorrigeerde copie van zittingen van het bijzonder gerechtshof te Den Haag kamer Rotterdam contra H.J. Wölk; 10, 11 juni 1949, Sententie van het bijzonder gerechtshof te Den Haag. 27 juni 1949; 974
    - Uit het rapport contra H.J. Wölk: Brandstichtingen., datumloos; 975
    - Gesprek door Rivodoc met Helmuth Wohltar., 18 apr. 1949; 976
  - PROCESSEN BIJ DE BIJZONDERE GERECHTSHOVEN IN NEDERLAND PROCESSEN-VERBAAL EN VERHOREN VAN BE POLITIEKE RECHERCHE NEDERLAND VERHOREN VAN AMBTENAREN VAN HET RIJKSINSTITUUT VOOR OORLOGSDOCUMENTATIE ALGEMEEN (zonder vermelding van namen, ed.), 43.
    - Politieke recherche Amsterdam: Proces verbaal van een onderzoek naar terechtstelling van verzetslieden. 18 jan 1949, Rapport van de politie te Amsterdam i/z onderzoek naar een moord op verzetslieden. 16 nov. 1948; [1948, 1949]; 977
    - Politieke recherche Drachten: porces-verbaal nr. 232, Alg. S.D.: getuigenverklaringen. 1946, Proces verbaal over mishandelingen en fusilleringen door de SD.; 1948; 978
  - DE NEDERLANDS INDISCHE COLLECTIE., 44.
    - Netherlands Indies Government Information Service (NIGIS): Press messages received from the Netherlands Press Agency "ANETA" te Londen, Important Netherlands News from Europe and the United States. Nos. 1 t/m 169, incompleet., 2 jan. t/m 31 juli 1944; 979
    - Netherlands Indies Government Information Service (NIGIS): Press messages received from the Netherlands Press Agency "ANETA" te Londen, Important Netherlands News from Europe and the United States. Nos. 68 t/m 243, incompleet., 20 apr. t/m 31 dec. 1943; 980
    - Netherlands Indies Government Information Service (NIGIS): Press messages received from the Netherlands Press Agency "ANETA" te Londen, Important Netherlands News from Europe and the United States. Nos. 1 t/m 150; 79 t/m 101 missen., 2 jan. t/m 26 aug 1944; 981
    - Netherlands Indies Government Information Service (NIGIS): Press messages received from the Netherlands Press Agency "ANETA" te Londen, Important Netherlands News from Europe and the United States. Nos. 151 t/m 310, incompleet., 28 aug. t/m 30 dec. 1944; 982
    - Netherlands Indies Government Information Service (NIGIS): Press messages received from the Netherlands Press Agency "ANETA" te Londen, Important Netherlands News from Europe and the United States. Nos. 82 t/m 162, incompleet., 5 juli t/m 24 okt, 1945; 983
    - Nederlands Informatie Bureau New York; ANETA -nieuws. Nos. 44 t/m 838, incompleet., 3 nov. 1942-28 dec. 1945; 984
    - Netherlands Press-agency ANEP-ANETA. Vol. 2 nrs. 92 t/m 103; Vol 3 nrs. 1 t/m 77, behalve nr. 58; Vol 18 no. 2., 985
    - Netherlands Press-agency ANEP-ANETA. Vol. 4 nrs. 1 t/m 76; Vol. 5 nrs. 1 t/m 78., 986
    - Netherlands Press-agency ANEP-ANETA.Vol. 6 nos. 1 t/m 77 en Vol 7 nrs. 1 t/m 76., 987
    - Netherlands Press-agency ANEP-ANETA. Vol. 8 nos. 1 t/m 75 en Vol. 9 nos. 1 t/m 78., 988
    - Netherlands Press-agency ANEP-ANETA. Vol 10 nos. 1 t/m 77; vol. 11 nos. 11,37, 40, 41. 42, 50, 51; vol. 12 nos. 6 t/m 73 incompleet; vol. 13 nos. 14 en 33. Vol 15 nos 1 t/m 77 incompleet; vol. 16 nos. 26 t/m 50 incompleet; vol 17 nos. 1 t/m 26 incompleet., 989
    - Netherlands News Digest issued by Netherlands Press agency ANEP-ANETA. Vol 3. nrs. 1-13 jan.-mrt. 1942 Vol 4. nrs. 1-13 apr.-jun. 1942 Vol.5. nrs. 1-11 jul.-sep-1942, 990
    - Als 990. Vol. 6 nrs. 1-12okt.-dec. 1942 Vol. 7. nrs. 1-12 jan.-mrt. 1943 Vol. 8 nrs. 1-13 apr.-jun. 1943 Vol. 9. nrs. 1-12 jul-sep. 1943, [1942, 1943]; 991
    - Als 990. Vol 11 nrs. 1-13 met index. jan.-mrt. 1944 Vol 12 nrs. 2-13 met index. apr.-juni 1944 Vol 13. nrs. 3-11 juli-sep. 1944 Vol 14 nrs. 1-11 met index. okt.-dec 1944 Vol. 15. nrs. 1-13 met index jan.-mrt. 1945 Vol 16. nrs. 2 en 5. apr.-mei 1945, [1944, 1945]; 992
    - Netherlands News Digest: Volume 1 nrs. 1 t/m 24, incompleet. 1942 Volume 2. nrs. 1 t/m 5. 1943 Netherlands News issued by ANEP-ANETA volume 2 nr. 5. dec. 1941 volume 3 nr. 3 apr. 1942 vol 4 nrs. 1 t/m 8 jul.-okt 1942, 993
    - Netherlands News issued by ANEP-ANETA vol. 5 nrs. 1 t/m 8 okt.-feb. 1943 vol. 6 nrs. 6 en 7 mei -juni 1943 vol 7. nr. 4 aug.1943 Vol 10 nr. 1 juni 1944 Vol 13 nr. 4 sept. 1945 De Nederlandse Regerings voorlichtingsdienst; Nederland in de Amerikaanse pers. no. 1. 4-10 dec. 1942 no. 9 29 jan- 4 feb 1943 no. 10 12-18 feb 1943 no. 35 20-26 aug 1943 NIGIS: Australian Press Digest and Australian and foreign affairs. no. 28. 7 nov. 1943 no. 45 5 mrt. 1944 no. 57 26 mei 1944 no. 79. 29 okt. 1944, [1943, 1944]; 994
    - Tijdschrift "Oranje" 1e jaargang nos. 4 t/m 26, incompleet. sep.1942-juli 1943 2e jaargang nos 2 t/m 24, aug.1943-juni 1944 incompleet 3e jaargang nos. 1 en 3. aug. en sept 1944., [1942-1944]; 995
    - "Economische Berichten" (Curaçao) 1e jaargang no. 2 t/m 12., aug.1943-juni 1944; 996
    - "Echnomische Berichten" 2e jaargang nrs. 1 t/m 5. 1944-1945, Nederlandsche Indische Bond v. Ex-krijgsgevangenen en geinterneerden (NIBEG) orgaan:2e t/m 5e jaargang losse nrs. juli 1947 t/m maart. 1950; Bondsmededelingen no. 1 t/m 6. juli 1946 t/m apr. 1947; [1944-1947]; 997
    - NIBEG-orgaan, 6e t/m 10e jaargang., jan, 1951 t/m dec.1955; 998
    - NIBEG-orgaan. 11e t/m 15e jaargang., jan. 1956 t/m mrt. 1960; 999
    - "De stem van Ambon" nrs. 14 t/m 92, 1951 t/m 1956; 1000
    - "Penjoeloeh", Melbourne. 1e jaargang nrs. 3 t/m 21 incompleet en 2e jaarg. nrs. 1 t/m 16, incompleet., sept. 1942 t/m mrt.1944; 1001
    - "Penjoeloeh", Melbourne, 2e jaargang nrs. 17 t/m 21., mrt. 1944 t/m juni 1944; 1002
    - "Penjoeloeh", Melbourne, 2e jaargang nrs. 22 t/m 26 van de 2e jaargang., juni 1944 t/m aug. 1944; 1003
    - Dagelijkse uitzendinge voor zeevarenden., 1-7-1944 t/m 30-9-1944; 1004
    - Dagelijkse uitzendinge voor zeevarenden., 1-10-1944 t/m 31-12-1944; 1005
    - Dagelijkse uitzendinge voor zeevarenden., 1-1-1945 t/m 31-3-1945; 1006
    - Dagelijkse uitzendinge voor zeevarenden., 2-4-1945 t/m 4-7-1945; 1007
    - Dagelijkse nieuwsuitzendingen over W.R.U.L., 01-06-1941 t/m 30-09-1941; 1008
    - nieuwsuitzendingen, 01-10-1941 t/m 31-12-1941; 1009
    - nieuwsuitzendingen, 02-01-1942 t/m 30-05-1942; 1010
    - nieuwsuitzendingen, 01.06.1942 t/m 30-09-1942; 1011
    - nieuwsuitzendingen, 01-10-1942 t/m 31-12-1942; 1012
    - nieuwsuitzendingen, 01-01-1943 t/m 28-02-1943; 1013
    - nieuwsuitzendingen 23-02-1943 t/m 05-09-1944, 1941 t/m 1944 (dubbelen); 1014
    - nieuwsuitzendingen, 01-03-1943 t/m 31-05-1943; 1015
    - nieuwsuitzendingen, 01-06-1943 t/m 31-08-1943; 1016
    - nieuwsuitzendingen, 01-09-1943 t/m 30-11-1943; 1017
    - Dagelijkse nieuwsuitzendingen over W.R.U.L., 01-12-1943 t/m 29-02-1944; 1018
    - Dagelijkse nieuwsuitzendingen over W.R.U.L., 01-03-1944 t/m 30-04-1944; 1019
    - Dagelijkse nieuwsuitzendingen over W.R.U.L., 01-05-1944 t/m 30-06-1944; 1020
    - West Indies Weekly Broadcast., 02-08-1941 t/m 25-12-1943; 1021
    - West Indies Weekly Broadcast., 01-01-1944 t/m 23-06-1945; 1022
    - NIGIS, Broome reports nrs. 1 t/m 284., 23-04-1943 t/m 12-12-1943; 1023
    - NIGIS, Resume of shortwave radio and morse, intercepts from enemy controlled stations nrs. 128 t/m 217. 04-07-1945 t/m 22-08-1945, idem. okt.-dec. 1943; [1943, 1945]; 1024
    - NIGIS, Resume of shortwave radio and morse, intercepts from enemy controlled stations nrs. 128 t/m 217., 01-09-1943 t/m 31-3-1944; 1025
      (behalve okt-dec. 1943)
    - NIGIS, Shortwave intercepts., 23-12-1943 t/m 30-04-1944; 1026
    - NIGIS, monitoring reports van Japanse uitzendingen te ontzangen in Ned. Oost Indië from listening post in W-Australia. nrs. 285 t/m 500., 17-12-1943 t/m 24-3-1944; 1027
    - NIGIS, monitoring reports van Japanse uitzendingen te ontzangen in Ned. Oost Indië from listening post in W-Australia. nrs. 502 t/m 702, 25-03-1944 t/m 24-05-1944; 1028
    - NIGIS, monitoring reports van Japanse uitzendingen te ontzangen in Ned. Oost Indië from listening post in W-Australia. nrs. 703 t/m 1000., 25-05-1944 t/m 13-09-1944; 1029
    - NIGIS, monitoring reports van Japanse uitzendingen te ontzangen in Ned. Oost Indië from listening post in W-Australia. nrs. 1001 t/m 1300., 14-09-1944 t/m 31-03-1945; 1030
    - NIGIS, Resumés Japanse nieuwsuitzendingen betreffende Ned. Indië., 10-03-1944 t/m 16-06-1944; 1031
    - NIGIS, Resumés Japanse nieuwsuitzendingen betreffende Ned. Indië., 01-05-1944 t/m 31-07-1944; 1032
    - NIGIS, Resumés Japanse nieuwsuitzendingen betreffende Ned. Indië., 16-06-1944 t/m 30-09-1944; 1033
    - NIGIS, Resumés Japanse nieuwsuitzendingen betreffende Ned. Indië., 01-06-1944 t/m 31-10-1944; 1034
    - NIGIS, Resumés Japanse nieuwsuitzendingen betreffende Ned. Indië., 01-08-1944 t/m 24-10-1944; 1035
    - NIGIS, Resumés Japanse nieuwsuitzendingen betreffende Ned. Indië., 09-09-1944 t/m 10-11-1944; 1036
    - NIGIS, Resumés Japanse nieuwsuitzendingen betreffende Ned. Indië., 25-10-1944 t/m 31-12-1944; 1037
    - NIGIS, Resumés Japanse nieuwsuitzendingen betreffende Ned. Indië., 01-08-1944 t/m 31-08-1044 01-11-1944 t/m 31-12-1944 01-09-1945 t/m 29-09-1945; 1038
    - NIGIS, Resumés Japanse nieuwsuitzendingen betreffende Ned. Indië., 01-01-1945 t/m 10-04-1945; 1039
    - NIGIS, Resumés Japanse nieuwsuitzendingen betreffende Ned. Indië., 01-03-1945 t/m 31-07-1945; 1040
    - NIGIS, Resumés Japanse nieuwsuitzendingen betreffende Ned. Indië., 01-04-1945 t/m 31-07-1945; 1041
    - NIGIS, Resumés Japanse nieuwsuitzendingen betreffende Ned. Indië., 01-01-1945 t/m 30-03-1945 01-05-1945 t/m 27-07-1945 04-10-1945 t/m 31-10-1945; 1042
    - NIGIS, Resumés Japanse nieuwsuitzendingen betreffende Ned. Indië., 25-07-1945 t/m 08-08-1945; 1043
    - NIGIS, Resumés Japanse nieuwsuitzendingen betreffende Ned. Indië., 01-08-1945 t/m 30-08-1945; 1044
    - NIGIS, Resumés Japanse nieuwsuitzendingen betreffende Ned. Indië., 01-08-1945 t/m 31-01-1946; 1045
    - NIGIS, Rapporten over Japanse radiouitzendingen, nrs. 89 t/m 128., 31-12-1943 t/m 23-11-1944; 1046
    - NIGIS, rapporten over Japanse radiouitzendingen, nrs. 119 t/m 130., 28-07-1944 t/m 21-12-1944; 1047
  - ALGEMENE DOCUMENTEN EN VERTAALDE DOCUMENTEN, GEBRUIKT BIJ DE PROCESSEN TE NEURENBERG., 45.
    - V.N.-War crimes commission, Neth, charges against German War-criminals: charge tot charge No. 565., 14-16 feb. 1948; 1048
    - Office of Chief of counsel for war-crimes-U.S.-Army. Diverse stukken over case XI., 1948; 1049
    - Office of chief of Counsil for War-crimes Document i/z het Mineralölsicherungsplan uit 1944., 9 juni 1947; 1050
    - Fotocopieën van documenten uit proces XI IMT., 1051
    - Fotocopieën van documenten uit proces XI IMT., 1946; 1052
    - Fotocopieën van documenten IMT case XI., 1946; 1053
    - Copieën van verdedigingsschema-s IMT., sept. 1946; 1054
    - Algemene documenten als overzicht van het proces tegen Göring e.a. etc. van IMT, neurenberg., 1055
    - Arrest NB II en II; lijst van documenten en exhibits; Documenten i/z IMT I., 1946; 1056
    - Vertaalde documenten: brieven aan Reichsführer SS; Resultaten Nazifiëring in Noorwegen; Extracts from Danish memorandum concerning German terror in Danmark., 1057
    - General Summary van de Tjechische vertegenwoordiging in de U.N.-war-crimes commission. 8 aug. 1945, Public Prosecutor's office, French delegation: Forced Labour and Explanetory Statement. jan. 1946; Nota's over concentratiekampen. Crimes contre les civils; conclusion; La Germanisation des territoires occupés de 1'Europe occidentale. Relaese. juni 1945 t/m jan 1946; [1945, 1946]; 1058
    - Fotocopieën van documenten IMT proces XI over Reichsminister für die besetzen Ostgebiete; Reichswirtschaftsminister; Staatsekretär Koerner (oorlogse correspondentie 1944)., 1059
    - Fotocopieën van een brief van de Reichsminister für die besetzten Ostgebiete i/z Lösung der Judenfrage aan Reichskomission für das Ostland., 25 okt. 1941; 1060
    - Competence of German courts for cases of high treason in the Netherlands. Fotocopieën van correspondentie gericht aan de Reichskanzlei., 17 apr. 1947; 1061
    - Exposé de ministère public Hollande, section economique; "L"-camps de concentration -conclusions-., jan. 1946; 1062
    - IMT-Neurenberg: Documents Hollandais en lives de documents Hollande section economique., 1063
    - Livre de documents Hollande i/z Göring e.a. IMT., 1064
    - Documents Hollandais: Service de recherche politique La Haye., 1065
    - Exposé introductif du ministèrs public français presenté par M. François de Menthon. Exposé du ministère public français, section economique, deel I en II., jan. 1946; 1066
    - Extrait du "Verordnungsblatt des Militärbefehlshabers in Franchreich"; Rapport final de l'administration Militaire Belgique; Relage des oevres d'art., 1067
    - Translation of USSR documents by the office of chief of counsel USSR., 1068
    - Translation of documents of the office of Soviet Chief of counsel, Neurenberg., 1069
    - Notes and statementby the soviet government on the German atrocities; indictment IMT I; fotocopieën van diverse correspondentie i/z Göring., 1070
    - Yugoslav Document book; Yugoslav report of the Yugoslav war-crimes commission to the IMT, Nurnberg; additional report of the yugoslav state-commission to IMT, Neurenberg; Notes and statements by the soviet government on the German atrocities., 1071
    - Yugoslav Document book., 1072
    - Yogoslav Report to IMT van de Yugoslav War crimes-commission., 1073
    - Yugoslav Additional Report van de Yugoslav War crimes commission te Neurenberg., 1074
    - Translation of document van de office of chief of counsel U.S.: the stategie position at the beginning of the 5th year of war., 1075
    - Fotocopieën van oorlogsplannen van Hitter., 1076
    - Diverse vertaalde documenten van de office of U.S. Chief of Counsel., 1077
    - Diverse vertaalde documenten van de office of U.S. Chief of Counsel., 1078
    - Diverse vertaalde documenten van de office of U.S. Chief of Counsel., 1079
    - Diverse vertaalde documenten van de office of U.S. Chief of Counsel., 1080
    - Diverse vertaalde documenten van de office of U.S. Chief of Counsel., 1081
    - Diverse vertaalde documenten van de office of U.S. Chief of Counsel., 1082
    - Diverse vertaalde documenten van de office of U.S. Chief of Counsel en van Office of the French prosecution., 1083
    - Diverse vertaalde documenten van de office of U.S. Chief of Counsel., 1084
    - Diverse vertaalde documenten van de office of U.S. Chief of Counsel., 1085
    - Diverse vertaalde documenten van de office of U.S. Chief of Counsel., 1086
    - Diverse vertaalde documenten van de office of U.S. Chief of Counsel., 1087
    - Diverse vertaalde documenten van de office of U.S. Chief of Counsel., 1088
    - Diverse vertaalde documenten van de office of U.S. Chief of Counsel., 1089
    - Diverse vertaalde documenten van de office of U.S. Chief of Counsel., 1090
    - Diverse vertaalde documenten van de office of U.S. Chief of Counsel., 1091
    - Diverse vertaalde documenten van de office of U.S. Chief of Counsel., 1092
    - Diverse vertaalde documenten van de office of U.S. Chief of Counsel., 1093
    - Diverse vertaalde documenten van de office of U.S. Chief of Counsel., 1094
    - Diverse vertaalde documenten van de office of U.S. Chief of Counsel., 1095
    - Diverse vertaalde documenten van de office of U.S. Chief of Counsel., 1096
    - Diverse vertaalde documenten van de office of U.S. Chief of Counsel., 1097
    - Diverse vertaalde documenten van de office of U.S. Chief of Counsel., 1098
    - Diverse vertaalde documenten van de office of U.S. Chief of Counsel., 1099
    - Diverse vertaalde documenten van de office of U.S. Chief of Counsel., 1100
    - Diverse vertaalde documenten van de office of U.S. Chief of Counsel., 1101
    - Diverse vertaalde documenten van de office of U.S. Chief of Counsel., 1102
    - Diverse vertaalde documenten van de office of U.S. Chief of Counsel., 1103
    - Diverse vertaalde documenten van de office of U.S. Chief of Counsel., 1104
    - Diverse vertaalde documenten van de office of U.S. Chief of Counsel., 1105
    - Diverse vertaalde documenten van de office of U.S. Chief of Counsel., 1106